【裁判字號】    92,交聲,1176
【裁判日期】    921127
【裁判案由】    聲明異議
【裁判全文】
臺灣臺中地方法院交通事件裁定                  九十二年度交聲字第一一七六號
    原處分機關  交通部公路總局臺中區監理所
    受 處分 人  甲○○
右列受處分人因違反道路交通管理處罰條例案件，對於交通部公路總局臺中區監理所
民國九十二年十月二日所為之裁決（中監違字第裁六○─Ｈ00000000號裁決
書），聲明異議，本院裁定如左：
    主  文
異議駁回。
    理  由
一、原處分機關略以：異議人即受處分人甲○○，駕駛之車號ＱＶ─八一二七號自用
    小客車，於民國九十一年三月三十日一時五十分許，在臺中縣烏日鄉○○路○段
    與中華路口處，因經勸導駕駛人接受酒精測定器吐氣檢測，並告知處罰規定，仍
    拒絕測試之違規事實，經臺中縣警察局烏日分局員警當場攔檢舉發，受處分人未
    於限期內到案申訴，經向原舉發機關查證違規屬實，該所遂於九十二年十月二日
    以中監違字第裁六○─Ｈ00000000號裁決書，裁處違反道路交通管理處
    罰條例第三十五條第三項、第六十七條第二項之規定，處罰鍰新臺幣六萬元整，
    並吊銷駕駛執照三年，逾期則依違反道路交通管理事件統一裁罰標準表及裁決書
    處罰主文裁處，於法並無不合等語。
二、本件受處分人甲○○則以：遭警察路檢要受處分人酒測，但受處分人認沒喝酒，
    故不願接受酒測，警察就開罰單寄到住處，一般駕駛人普遍不認知拒酒測是違法
    行為，如警察有告知，必會接受酒測，爰聲明異議云云。
三、按汽車駕駛人，駕駛汽車經測試檢定有酒精濃度超過規定標準情形者，處新臺幣
    一萬五千元以上六萬元以下罰鍰，並當場移置保管其車輛及吊扣駕駛執照一年；
    汽車駕駛人拒絕接受第一項測試之檢定者，處新臺幣六萬元罰鍰，並當場移置保
    管其車輛及吊銷其駕駛執照；汽車駕駛人曾依第三十五條第三項之規定吊銷駕駛
    執照者，三年內不得考領駕駛執照。道路交通管理處罰條例第三十五條第一項、
    第三項、第六十七條第二項及違反道路交通管理事件統一裁罰基準表分別定有明
    文。
四、經查：本件受處分人甲○○，於上開時、地，駕駛車號ＱＶ─八一二七號自用小
    客車，因經勸導駕駛人接受酒精測定器吐氣檢測，並告知處罰規定，仍拒絕測試
    之違規事實，經臺中縣警察局烏日分局員警當場攔檢舉發等情，非但為受處分人
    於異議狀所不爭執，並有舉發之違反道路交通管理事件通知單一紙及裁決書一件
    在卷可稽。雖受處分人辯稱：因一般駕駛人普遍不認知拒酒測是違法行為，如警
    察有告知，必會接受酒測云云。惟查：原舉發機關員警於該路段執行勤務時，發
    現受處分人全身酒氣遂要求其接受酒測，並有告知處罰規定，其仍拒絕酒測等情
    ，此有該舉發違規通知單違規事實欄與簽章欄上明確記載：「並告知處罰規定」
    、「無正當理由拒簽收」之字句在卷可佐。又據本院於九十二年十一月二十五日
    ，訊問原舉發機關之執勤員警即證人楊榮輝到庭結證稱：「（法官問：本件受處
    分人有無接受酒測？）答：沒有。當時我們看到受處分人闖紅燈，經我們將他攔
    下之後，發現受處分人全身酒氣，他拒絕酒測，我們將他帶回警局，並告知時間
    ，後來我們訊問他，當時並有錄音、錄影，經過十五分鐘後，再一次告知他時間
    ，然後才開單舉發」；況據受處分人到院亦承認稱：「（法官問：當時有無喝酒
    ？）答：多少有喝一點，因為被請客喝了一點」等語。是受處分人駕駛之車輛於
    上開時、地，確有經勸導駕駛人接受酒精測定器吐氣檢測，並告知處罰規定，仍
    拒絕測試之違規事實，堪以認定。受處分人至今未提出任何對其有利之證據，以
    供本院查證審酌。此外，本院經查亦無任何證據足資證明執勤員警有捏造事實、
    違法取締之情事，則執勤警員本其加強道路交通管理、維護交通秩序、確保安全
    職責所為之當場舉發，自應受到合法、正確而真正之推定，受處分人空言指摘原
    舉發不當，尚屬無據。從而，原處分機關據以援引上開規定，裁處受處分人罰鍰
    新臺幣六萬元整，並吊銷駕駛執照三年，逾期則依裁決書處罰主文規定處罰，並
    無不當，本件異議為無理由，應予駁回。
五、據上論斷，應依道路交通管理處罰條例第八十七條、道路交通案件處理辦法第十
    九條，裁定如主文。
中      華      民      國      九十二    年    十一    月    二十七    日
                                臺灣臺中地方法院交通法庭
                                    法  官  張清洲
右正本證明與原本無異。
如不服本裁定，應於送達後五日內，向本院提出抗告狀。
                                    書記官
中      華      民      國      九十二    年    十一    月    二十七    日


司法院資訊處製作；財團法人民間司法改革基金會備份。
